臺灣臺東地方法院刑事判決　　　　　　　 95年度訴字第290號
公　訴　人　臺灣臺東地方法院檢察署檢察官
被　　　告　辛○○
選任辯護人　郭重鑾律師
被　　　告　甲○○
　　　　　　丁○○
選任辯護人　林漢章 律師
被　　　告　乙○○
　　　　　　　　　　樓
　　　　　　丙○○
　　　　　　庚○○
上列被告等因妨害自由等案件，經檢察官提起公訴（95年度偵字
第1672號），本院判決如下：
    主  文
辛○○、甲○○共同私行拘禁，均處有期徒刑壹年陸月。
丁○○共同私行拘禁，處有期徒刑陸月，如易科罰金，以銀元參
佰元即新臺幣玖佰元折算壹日。
乙○○共同私行拘禁，累犯，處有期徒刑壹年陸月。
丙○○共同私行拘禁，處有期徒刑拾月。
庚○○共同私行拘禁，處有期徒刑壹年。
    事  實
一、乙○○ (綽號「馬沙」，原名黃志龍，民國86年5月6日更名
    )前因違反妨害兵役治罪條例案件，經本院以88年度訴字第
    314號判處有期徒刑6月15日，於民國90年1月21日執行完畢
    ，詎猶不知悔改，緣辛○○與丁○○ (原名陳仲乙，93年4
    月16日更名)共同基於私行拘禁及傷害之犯意聯絡，於93年2
    月25日上午8時左右，在臺東縣臺東市○○○路九龍城電子
    遊戲場前，以強暴之非法方法，要戊○○坐上辛○○所駕駛
    之自用小客車，沿途駛經臺東縣臺東市○○路及傳廣路、開
    封街口，辛○○即下車，自0204小吃店內攜帶不知何人所有
    之2把刀械 (未扣案，非屬管制刀械)，分別搭載亦具犯意聯
    絡之甲○○、乙○○後 (2人上車後分別徒手毆打曾女)，共
    同將戊○○帶至臺東縣臺東市卑南文化公園後方之廢棄建築
    物前，並於曾女下車後，辛○○、甲○○、乙○○又共同聯
    手毆打戊○○，乙○○並取出不知何人所有之榔頭1把 (未
    扣案)，敲打戊○○雙手指頭關節，丁○○則在旁助勢，復
    將曾女強行押至該廢棄建築物後方，將曾女綑綁於樹上，私
    行拘禁戊○○；後甲○○為了防止戊○○打電話報警，遂取
    走其身上之行動電話1支，妨害曾女行使其權利，接著辛○○等人又再將戊○○押回臺東縣臺東市○○路168巷8號之02
    04小吃部店內，並與店內員工丙○○及經辛○○、甲○○電
    話通知到場之庚○○共同基於私行拘禁及傷害人之身體之犯
    意聯絡，繼續共同私行拘禁戊○○，並由辛○○、甲○○、
    乙○○、丙○○及庚○○輪流接續以徒手或店內圓椅毆打、
    或命其學狗爬之方式，凌虐曾女，並被迫簽下面額新臺幣10
    萬元之本票1紙，直到當日晚間20時前後方將曾女釋放，並
    使戊○○受有頭部外傷、前額兩眼血腫、兩前臂、兩手、兩
    肘、兩上臂、前胸挫傷及後頸部撕裂傷等傷害。
二、案經戊○○訴由臺東縣警察局臺東分局報請臺灣臺東地方法
    院檢察署檢察官偵查起訴。
    理  由
一、按被告以外之人於審判外之言詞或書面陳述，除法律有規定
    者外，不得作為證據；又被告以外之人於審判外之陳述，雖
    不符合同法第159條之1至第159條之4之規定，但經當事人於
    審判程序同意作為證據，法院審酌該言詞陳述或書面陳述作
    成時之情況，認為適當者，亦得為證據。當事人、代理人或
    辯護人於法院調查證據時，知有第159條第1項不得為證據之
    情形，而未於言詞辯論終結前聲明異議者，視為有前項之同
    意，刑事訴訟法第159條第1項及第159條之5分別定有明文。
    查本判決下列所引用之各該被告以外之人於審判外之陳述 (
    包含書面陳述)，雖屬傳聞證據，惟當事人及辯護人於本院
    準備程序及審判期日中均表示同意作為證據方法而不予爭執
    ，且迄至言詞辯論終結前亦未再聲明異議，本院審酌上開證
    據資料製作時之情況，尚無違法不當及證明力明顯過低之瑕
    疵，亦認為以之作為證據應屬適當，故揆諸前開規定，爰逕
    依刑事訴訟法第159條之5規定，認前揭證據資料均有證據能
    力。
二、上揭犯罪事實，業據被告辛○○、甲○○、丁○○、乙○○
    丙○○等5人於本院審理中坦承不諱，核與證人即被害人戊○○於警詢、偵查及本院審理時指訴之情節相符 (見警卷第
    15頁至第20頁、偵卷第1宗第102頁至104頁、偵卷第2宗第5
    頁至第8頁、本院96年3月27日審判筆錄第4頁至第10頁)、證
    人石敏姍於警詢時 (見警卷第21頁至第22頁)，證人連仁宏
    於警詢及偵查中 (見警卷第23頁至第25頁、偵卷第2宗第40
    頁至第42頁)，證人許沛華於偵查中 (見偵卷第1宗第119頁
    至121頁、偵卷第2宗第49頁至第50頁、第114頁至第116頁)
    亦均證述明確，此外復有行政院衛生署臺東醫院診斷證明書
    1紙 (見警卷第26頁)、被害人戊○○於該醫院就診之病歷1
    份 (見偵卷第1宗第55頁至第69頁)、受傷照片4張 (見警卷
    第40頁至第41頁)、現場照片14張 (見警卷第42頁至第48頁
    )等件附卷可稽，足認被告辛○○等5人上開自白與事實相符
    ，而可採信。本件事證明確，被告辛○○等5人共同私行拘
    禁戊○○身體之犯行，堪以認定。
三、訊據被告庚○○矢口否認有何妨害戊○○自由及傷害戊○○
    身體之犯行，辯稱: 伊於事發當日並未到0204小吃店去，也
    沒有教唆辛○○等人妨害戊○○之自由，伊未參與傷害及妨
    害戊○○自由乙事云云，經查:
(一)證人即被害人戊○○於本院審理時證稱: 「 (審判長問: 請
    陳述93年2月25日當日發生的事情。)當日早上7、8點我在九
    龍城電動玩具店打電動玩具，辛○○、丁○○叫我出去，我
    問他們有什麼事情，為何要我出去，他們沒有講，我半走半
    停，因為辛○○用香煙頭往我頭上丟，我問他們去哪裡，他
    們口氣不好，說反正走就是了，因為我不想去，辛○○用推
    的，推一、兩次，丁○○叫我配合一點，不要讓他不好做人
    ，我就半推半就的，到了外面，我不想上車，但辛○○說一
    些事情你要講清楚，我不知道是什麼事，我想說大家都有認
    識，雖然口氣不好，我就上了一台白色喜美的車。」、「 (
    審判長問: 你是自願上車的嗎?) 不是。」、「 (審判長問:
    上車後你是坐哪個位置?) 丁○○是坐在後座的右邊，由辛○○開車。我是坐在後座靠中間的位置。」、「 (審判長問
    : 接下來發生什麼事情?) 後來車子就直接開到傳廣路去接
    乙○○ (綽號馬沙)，再去0204店接甲○○。乙○○上車的
    時候就有徒手打我的眼、鼻附近，我忘記幾下，打第1下就
    流血了，丁○○換坐我的左邊，乙○○坐我的右邊，甲○○
    上車後坐在副駕駛座，她一上車就馬上打我的臉，打幾下我
    忘記了。去0204店接甲○○時，辛○○有去店裡拿2把刀子
    出來，放在駕駛座下面，乙○○到卑南文化公園那邊時我才
    看到他，他從身上拿出1把榔頭。車子從0204店開去卑南文
    化公園，到了公園，有另一部轎車在場，車主是許沛華，公
    園再上去有一個廢墟，然後他們就把我推進去，甲○○、辛○○、乙○○打我，辛○○、乙○○分別拿刀子從我的後頸
    部砍下去，我有求他們不要打我，甲○○都是徒手打我身體
    胸口跟臉部，甲○○從地上撿起玻璃瓶，她說有本事把玻璃
    瓶咬碎，就不打我。他們3人在公園分別有用腳踢我，再把
    我帶進去裡面一點，用麻繩把我綁在樹上，乙○○拿板模的
    木塊從我的腰、後背打，我是半吊在樹上，我的右邊靠樹，
    我只記得我一直求他們不要打我，他們怎麼回應我，時間久
    了我忘記了。我嘴巴好像沒有塞東西。剛進去廢墟時，在把
    我綁樹之前，乙○○有拿出榔頭從我的手指頭敲，他說我不
    配合，很白目的話，要抽我左右手小指的指甲，而且真的就
    有抽我的手指甲，我的手指甲還在，但有流血。我一下車時
    ，除了許沛華女友外，全部的人都有跟去，我被綁在樹上時
    ，許沛華、丁○○都在旁邊看，丁○○沒有講什麼，但要走
    之前，許沛華就說我真的很白目，他並沒有動手，是乙○○
    把繩子解掉，讓我下來，我以為他們要放我走，甲○○用臺
    語說怕我去報警，就說有本事自己用走的，但她並沒有讓我
    走，她把我的SIM卡折斷，手機、身上的現金1、2千元拿走
    ，我以為他們都要走了，我想自己走去市區，但他們怕我報
    警，就開車把我載走到0204店，是我先進車子，在車上的位
    置跟來卑南文化公園時一樣，在車上乙○○有打我臉部，丁○○有請我抽菸，但我不要抽，到了小吃店，辛○○開門，
    除了許沛華和他女友外全部的人把我帶到最後1間包廂，陸
    續有庚○○、丙○○進來，另外有兩個男生，我不認識，馬
    沙的女友後來也有去。到0204店時大約是中午，因為我沒有
    帶手錶，一群人坐在沙發上，甲○○叫我跪著，一開始辛○○、甲○○、丙○○、乙○○輪流打我，過程中甲○○拉著
    我的頭髮跪爬，從第3間包廂爬到門口再爬回包廂，其他的
    人在包廂裡面，我學狗爬回包廂時，辛○○、甲○○、丙○○、乙○○又輪流打我。後來甲○○有拿手機打給庚○○，
    說人他們已經抓到了，叫他過來，庚○○有來，進來時坐在
    包廂門口的左邊，用拳頭打我左臉3拳，我跌倒在地上，我
    從頭到尾在0204店包廂裡都一直是跪著。我求庚○○不要打
    ，我說我很痛，他說是我自己自找的，又換其他人打我，他
    就坐在那邊看，後來蔡耀宇有來，他沒有動手打我，過程我
    不知道多久，因為我想上廁所，他們有讓我去，我有跟他們
    要水喝，他們不給我喝，他們說只有酒，我跟他們說不要喝
    酒，辛○○、丙○○有叫我簽壹張10萬元的本票，我並沒有
    欠他們錢，他們說是庚○○的意思，我讓他們店開不起來，
    所以要簽本票補償庚○○。庚○○走了之後，辛○○、丙○○有拿圓的木沙發丟我後腰部。他們有從車上拿刀子到包廂
    ，辛○○有拿刀子打我，我有擋，後來馬沙有走，剩下辛○○、丙○○、甲○○輪流打我，我就求他們不要再打了，因
    為我跪在地上軟趴趴的，甲○○用臺語說不要假了，馬沙走
    之後，甲○○說你很白目，人家想要讓你死 (臺語)，甲○○後來有打電話給許沛華問說要怎麼處理我，一直到講完電
    話，他們有跟我說要放我走可以但不許留在臺東，必須馬上
    走，不可以報警。」、「 (審判長問: 你說庚○○走以後，
    當日他還有再進0204店嗎?) 沒有。」、「 (審判長問: 妳
    最後是如何離開的?) 後來他們有讓我走，甲○○有幫我叫
    計程車並幫我付計程車錢。我離開時是晚上7、8點左右。」
    等語 (見本院96年3月27日審判筆錄第4頁至第7頁)，嗣經被
    告庚○○詰以: 我到了時，我有用拳頭揮你3拳，我是用那
    隻手打妳時，證人戊○○答稱: 右手 (見本院上開審判筆錄
    第8頁)。是被告庚○○有應甲○○電話邀至0204店內參與毆
    打戊○○之事實，堪予採信。
(二)證人丙○○於本院審理時。經檢察官詰以: 檢察官起訴的犯
    罪事實為你在0204店和辛○○、庚○○輪流打戊○○，關於
    這點你是否承認時，證人答稱: 承認 (見本院上開審判筆錄
    第13頁)。核與證人甲○○於本院審理時證稱: 「 (被告庚○○問: 當時我到0204店時，我有沒有動手打被害人? 我有
    沒有用拳頭揮她3拳?) 你沒有用拳頭打她3拳，你是用手打
    她2巴掌。」、「 (檢察官問: 就妳所知庚○○為什麼要打
    被害人?) 是他們店裡面的過節。」、「 (檢察官問: 就妳
    所知庚○○有開什麼店嗎?) 有，93年初開了好久不見小吃
    部。」、「 (檢察官問: 妳怎麼知道他們有過節?) 之後我
    有去那邊捧場，跟庚○○認識，庚○○和我們聊天時有聊到
    他和戊○○有過節。」、「 (檢察官問: 戊○○和妳們有沒
    有過節?) 有，戊○○一直找人找我們麻煩。」、「 (檢察
    官問: 你們把戊○○帶回0204店，為何要打電話給庚○○說
    已經把人帶到0204店?) 我們之前就全部都在找她。」、「
    (檢察官問: 全部是指誰? 是包括辛○○?) 包括庚○○、辛○○。」、「 (檢察官問: 妳怎麼知道庚○○要找戊○○?)
    我、庚○○、辛○○在好久不見小吃店聊到的，說要找她，
    時間不記得了。」等語 (見本院上開審判筆錄第15頁至第16
    頁)及證人辛○○於本院審理時證稱: 「 (被告庚○○問:
    當時去0204店時，你是否有看到我動手打被害人?) 有。」
    、「 (被告庚○○問: 我是怎麼打被害人?) 我記得是打巴
    掌。」等語 (見本院上開審判筆錄第19頁)所證述之情節相
    符，嗣經檢察官詰以: 「95年11月6日上午檢察官訊問你的
    時候，你有沒有說庚○○先是用手打被害人的臉、頭，後來
    拿包廂的圓椅砸被害人? 確實有這回事嗎? 」，證人辛○○
    答稱: 有。檢察官再詰以: 「剛才甲○○說庚○○也知道你
    們在找被害人，他說的是不是事實? 」時，證人答稱: 是。
    檢察官復詰以: 「你怎麼知道她所說是事實? 」時，證人答
    稱: 「因為庚○○有打電話跟我們說過如果找到戊○○麻煩
    通知他一聲。」等語 (見本院上開審判筆錄第19頁至20頁)
    ，益足佐證被告庚○○與辛○○、甲○○有犯意聯絡，並參
    與私行拘禁戊○○，及傷害戊○○身體之犯行甚明。
(三)被告庚○○於偵查中亦不否認有於93年2月25日中午到晚上8
    點這段時間內到0204店內 (見偵卷第2宗第156頁)，嗣於本
    院準備程序時再供承於93年2月25日中午，甲○○打電話告
    知找到戊○○，中午到了0204店裡有看到戊○○，在店裡停
    留約1小時等語 (見本院卷第102頁)，核與證人即被害人戊○○、證人丙○○、甲○○、辛○○等人於本院審理時之上
    開證述相符，此外，復有被害人戊○○之受傷照片及現場照
    片、行政院衛生署臺東醫院診斷證明書等件附卷足資佐證，
    顯見被告庚○○有起訴書所載剝奪被害人戊○○行動自由，
    並傷害戊○○之犯行極為明確，被告庚○○上揭犯行洵堪認
    定，應依法論科。
四、被告行為後，刑法已於95年7月1日修正施行。按行為後法律
    有變更者，適用行為時之法律，但行為後之法律有利於行為
    人者，適用最有利於行為人之法律，現行刑法第2條第1項定
    有明文。此條規定乃與刑法第1條罪刑法定主義契合，而貫
    徹法律禁止溯及既往原則，係規範行為後法律變更所生新舊
    法律比較適用之準據法，是刑法第2條本身雖經修正，但刑
    法第2條既屬適用法律之準據法，本身尚無比較新舊法之問
    題，應一律適用裁判時之現行刑法第2條規定以決定適用之
    刑罰法律，合先敘明。又以本次刑法修正之比較新舊法，應
    就罪刑有關之共犯、未遂犯、想像競合犯、牽連犯、連續犯
    、結合犯，以及累犯加重、自首減輕暨其他法定加減原因 (
    如身分加減)與加減例等一切情形，綜其全部罪刑之結果而
    為比較 (最高法院95年度第8次刑事庭會議決議參照)。經查
    :
(一)刑法第28條之原條文內容，雖由「2人以上共同實施犯罪之
    行為者，皆為正犯。」，修正更改為「2人以上共同實行犯
    罪之行為者，皆為正犯」。然關於上開共同正犯之條文用語
    之修正，並不影響本件之論罪科刑，不生新舊法比較適用之
    問題，參酌最高法院95年度第21次刑事庭會議決議意旨，自
    應適用裁判時法即修正後之刑法第28條之規定論處。
(二)又關於罰金法定刑範圍部分，刑法第302條、第277條均有罰
    金刑之規定，修正前刑法第33條第5款規定，罰金刑為1銀元
    以上，而有關罰金倍數之調整及銀元與新臺幣之折算標準，
    則定有「罰金罰鍰提高標準條例」及「現行法規所定貨幣單
    位折算新臺幣條例」，除罰金以1銀元折算3元新臺幣外，並
    將72年6月26日以前修正之刑法部分條文罰金數額提高2至10
    倍，其後修正者則不再提高倍數，修正後則將罰金刑提高為
    新臺幣1,000元以上，並以百元計算之，因刑法第33條第5款
    所定罰金貨幣單位已改為新臺幣，刑法分則編各罪所定罰金
    之貨幣單位亦應配合修正為新臺幣，且考量刑法修正施行後
    ，不再適用「現行法規所定貨幣單位折算新臺幣條例」，為
    使刑法分則編各罪所定罰金之最高數額與刑法修正前趨於一
    致，增訂刑法施行法第1條之1，將刑法分則編各罪所定罰金
    之貨幣單位均改為新臺幣，並將72年6月26日以前修正之刑
    法部分條文罰金數額提高為30倍，其後修正者則提高為3倍
    。是以刑法分則編各罪所定罰金刑之最高數額，於上開規定
    修正後仍屬一致，並無不同；但其罰金刑之最低數額，則比
    修正前提高，涉及科刑規範變更，自有新舊法比較必要，比
    較結果修正後之規定並未有利於被告，依刑法第2條第1項前
    段規定，應適用修正前之規定。
(三)修正前刑法第47條規定：「受有期徒刑之執行完畢，或受無
    期徒刑或有期徒刑一部之執行而赦免後，5年以內再犯有期
    徒刑以上之罪者，為累犯，加重本刑至2分之1。」。被告乙○○行為後，刑法第47條第1項修正為：「受徒刑之執行完
    畢，或一部之執行而赦免後，5年以內故意再犯有期徒刑以
    上之罪者，為累犯，加重本刑至2分之1」，本件被告乙○○
    所為之妨害自由、傷害等犯行，均屬故意犯罪，故比較新舊
    法之結果，舊法對於被告並無不利，參酌最高法院95年度第
    21次刑事庭會議決議意旨，自應適用裁判時法即修正後之刑
    法第47條第1項規定論處。
(四)修正前刑法第55條規定「犯一罪而其方法或結果行為犯他罪
    名者，從一重處斷。」，此即學理上所稱之「牽連犯」，然
    修正後已將之刪除，即改採一罪一罰原則。經比較新舊法後
    ，修正後規定顯非較修正前之規定對被告有利，應適用行為
    時法。
(五)綜上比較結果，本案除共同正犯、累犯部分外，均應適用被
    告行為時法即修正前刑法相關規定論處。
五、按刑法第302條第1項所稱其他非法方法，剝奪人之行動自由
    ，係對於同條項私行拘禁之補充規定，倘若行為人將人私行
    拘禁，則同條項既有明文，按之主要規定優於補充規定原則
    ，自不應宣告補充規定之罪名 (最高法院77年度臺上字第59
    9號、79年度臺上字第2633號判決意旨參照)；又刑法第302
    條第1項所謂以非法方法剝奪人之行動自由，係指私禁以外
    之非法方法，妨害其自由行動而言。若將被害人拘禁於一定
    處所，繼續較長久之時間，而剝奪其行動自由，仍屬私禁行
    為 (最高法院21年上字第1834號判例參照)。另按刑法第302
    條之妨害自由罪，包括私行拘禁及以其他非法方法剝奪人之
    行動自由行為，所謂非法方法，包括強暴、脅迫、恐嚇等情
    事在內，故縱其所為，合於刑法第305條恐嚇危害安全之情
    形，仍應視為妨害自由之部分行為，不另論恐嚇危害安全罪
    (最高法院90年度臺上字第6969、7697號判決意旨參照)。核
    被告辛○○、甲○○、丁○○、乙○○、丙○○、庚○○等
    6人所為，均係犯刑法第302條第1項私行拘禁罪，及刑法第2
    77條第1項之普通傷害罪；被告6人就上開私行拘禁及傷害人
    之身體之犯行，均有犯意聯絡及行為分擔，已如前述，均應
    論以共同正犯；被告6人私行拘禁被害人戊○○之目的，係
    為將被害人帶至卑南文化公園及臺東市0204店內繼續毆打、
    凌虐，故其所犯普通傷害與私行拘禁2罪間，有方法目的之
    牽連關係，應依修正前刑法第55條後段規定，從一重之私行
    拘禁罪處斷。公訴意旨認係數罪關係，尚有誤會。再被告乙○○有如犯罪事實欄所載論罪科刑執行情形，有卷附臺灣高
    等法院被告前案紀錄表1份可按，其受有期徒刑執行完畢後5
    年以內再故意犯本案法定刑為有期徒刑之罪，為累犯，應依
    刑法第47條第1項規定加重其刑。爰審酌被告等6人僅因細故
    ，竟強押被害人凌虐致傷，妨害被害人之行動自由，被告辛○○、甲○○身為主謀，所涉情節較重，被告丁○○、丙○○全部聽命於辛○○、甲○○、庚○○，所涉情節較輕，被
    告乙○○惡行最重，惟渠等5人犯後均能坦承犯行，態度尚
    佳，被告庚○○雖於審理時承認有妨害自由部分，惟對傷害
    被害人部分矢口否認，不見悔意等一切情狀，分別量處如主
    文所示之刑，以資懲儆。末查被告丁○○行為後，罰金罰鍰
    提高標準條例第2條業已刪除，而刑法第41條第1項前段易科
    罰金折算標準，已由修正前之銀元100元、200元、300元 (
    即新臺幣300元、600元、900元)折算1日修正為新臺幣1,000
    元、2,000元、3,000元折算1日，並刪除「因身體、教育、
    職業、家庭之關係或其他正當事由，執行顯有困難」之條件
    ，因屬科刑規範事項變更，其折算標準為裁判時所應諭知，
    自有就新舊法規定比較必要，經比較新舊法結果，以被告丁○○行為時法較為有利於被告丁○○，應依刑法第2條第1項
    前段規定，適用被告丁○○行為時即修正前刑法第41條第1
    項前段規定，諭知易科罰金之折算標準。再被告辛○○攜帶
    之非管制刀械2把、乙○○攜帶榔頭1把，既未扣案，又不能
    證明為被告辛○○、乙○○所有，自無庸為沒收之諭知，併
    此敘明。
六、據上論斷，應依刑事訴訟法第299條第1項前段，刑法第2條
    第1前段、第28條、第302條第1項、第277條第1項、(修正前
    )第55條後段、第47條第1項、(修正前)第41條第1項前段，
    ，罰金罰鍰提高標準條例第1條前段、(修正前)第2條，判決
    如主文。
本案經檢察官己○○到庭執行職務
中　　華　　民　　國　　96　　年　　4 　　月　　10　　日
                  刑事第二庭審判長法  官  李水源
                                  法  官  簡芳潔
                                  法  官  曾宗欽
以上正本證明與原本無異。
如不服本判決，應於判決送達後10日內向本院提出上訴狀（須附
繕本）。
「切勿逕送上級法院」
                                  書記官　沈茜庭
中　　華　　民　　國　　96　　年　　4 　　月　　13　　日
附錄本案論罪科刑法條全文：
刑法第302條第1項：
私行拘禁或以其他方法，剝奪人之行動自由者，處5年以下有期
徒刑、拘役或300元以下罰金。
刑法第277條第1項:
傷害人之身體或健康者，處3年以下有期徒刑、拘役或1千元以下
罰金。
